臺灣高等法院臺中分院刑事裁定
111年度抗字第565號

抗  告  人  
即  受刑人  李子騏



上列抗告人因聲請定其應執行刑案件，不服臺灣苗栗地方法院中
華民國111年5月12日裁定（111年度聲字第340號）提起抗告，本
院裁定如下：
    主  文
抗告駁回。
    理  由
一、抗告人即受刑人李子騏（下稱受刑人）抗告意旨略以：受刑
    人所犯如原裁定附表所示各罪，其各刑中最長刑期為有期徒
    刑1年4月，各刑合併刑期為有期徒刑7年4月，而本件經原裁
    定合併定其應執行刑為有期徒刑3年5月，僅酌減刑期3年11
    月，原裁定此部分實已違反責任遞減原則、比例原則及罪責
    相當原則。且觀以臺灣臺中地方法院99年度易字第2067號判
    決、臺灣新竹地方法院98年度訴字第2109號判決、臺灣高等
    法院97年度上訴字第5195號判決、臺灣高等法院107年度抗
    字第1460號裁定，上述四案於合併定應執行刑時，均大幅降
    低刑期，受刑人本件卻未受合理寬減；又受刑人於短時間內
    多次犯詐欺罪，且於案發後均坦承犯行，亦有主動交付案件
    自首，犯後態度應屬尚佳，犯罪情節也非重大，難認有長期
    監禁之必要。再觀以詐欺犯往往遭判20至30年之重刑，但其
    定應執行刑卻往往只有2至3年，且其犯罪情節對於他人財產
    法益所造成之傷害，其罪刑與毒品犯、竊盜犯相比較之下，
    其刑期皆比竊盜罪輕判許多。又我國刑法兼具報應主義及預
    防主義之雙重目的，故於量刑之時，倘依受刑人之行為情狀
    處以適當徒刑，即足懲儆，並可達防衛社會者，自非不可依
    客觀犯行與主觀惡性兩者加以考量其情狀，要難僅以行為人
    犯罪次數作為定其應執行之刑期惟一標準。是以應考量行為
    人犯罪時間的密接性及個人情狀，定其應執行刑期，始較符
    公平比例原則。請求鈞院審酌受刑人於犯案後均與被害人達
    成和解，並考量受刑人本身之人格特性、犯罪目的、動機、
    手段、侵害法益程度及犯罪後態度等綜合判斷，撤銷原裁定
    ，給予受刑人一個悔過向上的機會，予以一個從新、從輕最
    有利於受刑人之裁定云云。
二、按裁判確定前犯數罪者，併合處罰之；數罪併罰，有二裁判
    以上者，依刑法第51條之規定，定其應執行之刑，刑法第50
    條第1項前段、第53條分別定有明文。數罪併罰之定應執行
    之刑，係出於刑罰經濟與責罰相當之考量，並非予以犯罪行
    為人或受刑人不當之利益，為一種特別的量刑過程，相較於
    刑法第57條所定科刑時應審酌之事項係對一般犯罪行為之裁
    量，定應執行刑之宣告，乃對犯罪行為人本身及所犯各罪之
    總檢視，除應考量行為人所犯數罪反應出之人格特性，並應
    權衡審酌行為人之責任與整體刑法目的及相關刑事政策，在
    量刑權之法律拘束性原則下，依刑法第51條第5款之規定，
    採限制加重原則，以宣告各刑中之最長期為下限，各刑合併
    之刑期為上限，但最長不得逾30年，資為量刑自由裁量權之
    外部界限，並應受法秩序理念規範之比例原則、平等原則、
    責罰相當原則、重複評價禁止原則等自由裁量權之內部抽象
    價值要求界限之支配，使以輕重得宜，罰當其責，俾符合法
    律授與裁量權之目的，以區別數罪併罰與單純數罪之不同，
    兼顧刑罰衡平原則（最高法院100年台上字第21號判決意旨
    參照）。又執行刑之量定，係事實審法院自由裁量之職權，
    倘其所酌定之執行刑，並未違背刑法第51條各款所定之方法
    或範圍（即法律之外部性界限），亦無明顯違背公平、比例
    原則或整體法律秩序之理念（即法律之內部性界限）者，即
    不得任意指為違法或不當（最高法院107年度台抗字第1043
    號、第1056號等裁定意旨參照）。
三、經查：受刑人因詐欺等罪，經臺灣高等法院、臺灣士林地方
    法院、臺灣苗栗地方法院（下稱原審法院）先後判處如附表
    所示之刑，且均分別確定在案，有如附表所示各該判決書及
    臺灣高等法院被告前案紀錄表各1份附卷可稽。臺灣苗栗地
    方檢察署檢察官向原審法院聲請定其應執行之刑，並經原審
    法院寄發意見調查表詢問受刑人之意見，並經受刑人填具意
    見回覆，有原審法院意見調查表1份在卷為憑（見原審卷第2
    5頁)，經原審法院審核卷證結果，認檢察官之聲請為正當，
    而依刑事訴訟法第477條第1項，刑法第53條、第51條第5款
    之規定，於附表所示各宣告刑之最長期有期徒刑1年4月以上
    ，各宣告刑合併之有期徒刑7年4月以下之範圍內，定其應執
    行刑為有期徒刑3年5月，經核並未逾越刑法第51條第5款所
    定法律之外部性界限；並已兼顧考量受刑人所犯如附表編號
    1至3所示各罪，曾經臺灣士林地方法院合併定其應執行刑為
    有期徒刑3年確定，即不重於上開所定之執行刑與其他確定
    判決所處刑期加總之總和（有期徒刑4年2月）之內部性界限
    拘束；且已具體審酌受刑人犯罪態樣、時間間隔、侵犯法益
    ，並考量各該犯罪合併後之不法內涵、罪責原則及合併刑罰
    所生效果等情狀，對於受刑人所犯數罪為整體評價，又適用
    「限制加重原則」之量刑原理，對受刑人給予適度之刑罰折
    扣，既無逾越自由裁量之內部性界限，復無明顯過重而違背
    比例原則或公平正義之情事，核屬原審法院裁量職權之適法
    行使，尚無任何違法或不當，受刑人之抗告意旨指摘原審裁
    定所定之應執行刑過重，其抗告為無理由，應予駁回。
　㈢另按刑法第57條所示之量刑因子，於相同類型之不同個案，
    並不相同，經不同法院於不同時空為直接審理後，自有不同
    之裁量結果，遑論不同被告所犯之不同類型案件。尚難以個
    案之罪名、罪數為唯一標準，強求各法院為一致之量刑。而
    執行刑之酌定，尤無必須按一定比例、折數衡定之理，此與
    所謂相同事務應為相同處理，始符合比例原則與平等原則之
    概念，迥然有別，尚無從引用本案判決或他案酌定應執行刑
    之比例，作為原裁定是否適法之判斷基準（最高法院104年
    度台抗字第946 號裁定意旨參照）。原裁定所定之執行刑，
    既無何濫用裁量權或失諸過重之違法不當情事，仍不得僅憑
    本案定應執行刑裁量所定之刑期，與受刑人認知之另案量刑
    結果有所差異，即率指原裁定違反比例原則或平等原則；況
    各定執行刑案件與本案間之案情本有不同，自難比附援引，
    而不得因原裁定所定應執行刑刑期減輕幅度未符受刑人之預
    期，即認原裁定有何違法或不當，併予敘明。
四、據上論斷，應依刑事訴訟法第412條，裁定如主文。
中　　華　　民　　國　　111 　年　　6　　月　　21 　　日
            刑事第十一庭　  審判長法　官　張意聰
                                  法　官　周瑞芬
                                  法　官　陳慧珊
以上正本證明與原本無異。
如不服本裁定，得於收受送達後五日內向本院提出再抗告書狀（
須附繕本）。因疫情而遲誤不變期間，得向法院聲請回復原狀。

                                  書記官  李淑芬
　　　　　　　　　　　　　　　　　
中　　華　　民　　國　　111 　年　　6 　　月　　21　　日